臺灣臺北地方法院民事裁定
111年度店事聲字第90號
異  議  人  盧彥旭  

上列異議人即債權人因與相對人即債務人丁一航等間聲請核發支
付命令事件，不服本院司法事務官民國111年10月14日111年度司
促字第12921號駁回其聲請之處分，聲明異議，本院裁定如下：
　　主  文
異議駁回。
    理  由
一、按當事人對於司法事務官處理事件所為終局處分，得於處分
    送達後10日不變期間內，以書狀向司法事務官提出異議；司
    法事務官認前項異議有理由時，應另為適當之處分；認異議
    為無理由者，應送請法院裁定之；法院認第1項之異議為有
    理由時。應為適當之裁定；認異議為無理由者，應以裁定駁
    回之，民事訴訟法第240條之4第1項至第3項分別定有明文。
    查，本件異議人聲請對相對人丁一航、陳靖旻、王依婷、張
    英閔、賴怡青核發支付命令，經本院司法事務官以111年度
    司促字第12921號裁定（下稱原裁定）駁回其對相對人之聲
    請，異議人於民國111年10月22日原裁定送達後10日不變期
    間內之同年月28日具狀向司法事務官提出異議，司法事務官
    認其異議無理由而送請本院裁定，經核與上開規定相符，先
    予敘明。
二、異議意旨略以：系爭事件為公務人員共同侵權案，而兩造之
    臺北市信義區光復國民小學教師聘約（下稱系爭聘約）約定
    由臺北地方法院為管轄法院，而侵權行為地、債務履行地亦
    均在該國小，是本院自有權執行督促程序，司法事務官以本
    院無管轄權為由駁回伊聲請，有所不當，爰依法聲明異議，
    請求廢棄原裁定等語。　　
三、次按支付命令之聲請，專屬債務人為被告時，依民事訴訟法
    第1條、第2條、第6條或第20條規定有管轄權之法院管轄。
    民事訴訟法第510條定有明文。是支付命令為專屬管轄，無
    民事訴訟法第12條債務履行地、第15條侵權行為地、第24條
    合意管轄法院之適用。又支付命令之聲請，應表明當事人；
    當事人書狀應記載當事人姓名及住所或居所，為民事訴訟法
    第511條第1項第1款、第116條第1項第1款所明定。查，異議
    人經本院司法事務官通知補正，遂陳報相對人丁一航、張英
    閔、賴怡青戶籍地分別位在臺北市內湖區、北投區及新北市
    土城區，均非本院轄區，而未能查報相對人陳靖旻、王依婷
    之年籍資料俾利本院確定其人別及住所，經本院核閱原事件
    卷宗無訛，尚無從信本院就異議人之聲請有管轄權，異議人
    向本院聲請核發支付命令，自屬違背專屬管轄之規定，並非
    合法，司法事務官以此為由駁回其聲請，並無違誤。至異議
    人異議時雖主張本件原因事實有債務履行地、侵權行為地之
    特別審判籍、亦以本院為合意管轄法院，惟督促程序無上開
    管轄規定之適用，亦不得移轉管轄，如債權人之聲請違背專
    屬管轄，本院亦僅得駁回其聲請，異議人既選擇向本院循督
    促程序請求，即應承擔本院確無專屬管轄權且無從移轉之風
    險，所指尚無可取。異議意旨指摘原裁定違法，為無理由，
    應予駁回。
四、爰裁定如主文。
中　　華　　民　　國　　111 　年　　12　　月　　15　　日
                  民事庭法　官　林志煌
上列為正本係照原本作成。
本裁定不得聲明不服。
中　　華　　民　　國　　111 　年　　12　　月　　15　　日
                        書記官  周怡伶